【裁判字號】    99,交抗,583
【裁判日期】    990712
【裁判案由】    聲明異議
【裁判全文】
臺灣高等法院臺中分院刑事裁定         99年度交抗字第583號
抗  告  人
即受處分人  甲○○
上列抗告人因違反道路交通管理處罰條例案件，不服臺灣苗栗地
方法院中華民國99年5月31日裁定（99年度交聲字第184號），提
起抗告，本院裁定如下：
    主  文
抗告駁回。
    理  由
一、本案經本院審理結果，認原審裁定認事用法均無不當，應予
    維持，並引原審裁定書記載之事實、證據及理由。（如附件
    ）
二、抗告人即受處分人甲○○在本院未提出其他有利之證據及辯
    解，仍執陳詞辯稱：98年1月18日至99年5月6日達1年4個月
    ，因技術上行文至定案與事實不同，請法官查明。又開自小
    客車已罰6萬，如吊銷所有駕駛執照，有感二罰，請法官留
    一種執照給受處分人謀生，才有錢付給國家。監理站主管已
    有說明，如法官無異議可發還自小客車，該車拿回來，也許
    能賣2萬元，當今只有法官、總統可以下命令，憲法保障工
    作權，人民有工作能力，國家應予以適當工作機會云云。
三、經查：
(一)本件抗告人前曾於98年1月18日因酒後駕車違規，經交通部
    公路總局新竹區監理所苗栗監理站於98年6月1日起至99 年5
    月31日止執行吊扣普通小型車駕駛執照在案，有內政部警政
    署國道公路警察局公警局交字第Z2A007155號舉發違反道路
    交通管理事件通知單及抗告人汽車駕照基本資料各1紙附卷
    可稽，足徵抗告人為本件酒後駕車酒測值達0.40MG/L之違規
    行為之時（即99年5月6日22時20分），其普通小型車駕駛執
    照尚在吊扣之期間，堪認抗告人確有於普通小型車駕駛執照
    吊扣期間，駕駛小型車再有違反道路交通管理處罰條例第35
    條第1項第1款之酒後駕車行駛公路之違規事實等情，業經原
    裁定詳予說明，經核並無違誤。抗告意旨所指「1年4月」，
    乃係前開兩案違規行為相隔之時間，與抗告人因前案酒後駕
    車違規遭執行吊扣駕照處分期間係屬二事，不容混淆，抗告
    人據此指摘原裁定不當，自無可採。
(二)又關於違反行政法上義務行為，除應處罰鍰外，另有沒入或
    其他種類行政罰之處罰者，得依該規定併為裁處。但其處罰
    種類相同，如從一重處罰已足以達成行政目的者，不得重複
    裁處，行政罰法第24條第2項定有明文。而所謂「其他種類
    行政罰」，係指違反行政法上之義務應受「裁罰性」之「不
    利處分」而言，依行政罰法第2條規定，應包括剝奪或消滅
    資格、權利之吊銷證照處分在內。是依上開規定，原處分機
    關於罰鍰之外裁處受處分人「其他種類行政罰」，因處罰種
    類不同，要無「一事不二罰」法理之適用。況「汽車駕駛人
    ，駕駛汽車經測試檢定有酒精濃度超過規定標準之情形，處
    新臺幣15000元以上60000元以下罰鍰，並當場移置保管該汽
    車及吊扣其駕駛執照一年；汽車駕駛人經依第1項規定吊扣
    駕駛執照，並於吊扣期間再有第1項情形者，處新臺幣六萬
    元罰鍰，並當場移置保管該汽車及吊銷其駕駛執照。」此為
    道路交通管理處罰條例第35條第1項前段、第3項前段所明定
    ，本件抗告人因酒後駕車，經吊扣駕駛執照後，復於吊扣駕
    駛執照期間，再犯酒後駕車之違規行為，依上開規定，原處
    分機關於罰鍰之外，本得再予裁處受抗告人「吊銷駕駛執照
    」之處分，自不生「一事二罰」之問題。再者，受吊銷駕駛
    執照處分時，吊銷其持有各級車類之駕駛執照，此乃法律特
    別規定違規人受吊銷駕駛執照處分時之法律效果，而法律規
    定處罰之內容為何，係立法機關於立法當時，權衡各種利害
    關係及社會需求，而為之立法決定，行政機關、司法機關適
    用法律時，自不可逾越法律之規定，恣意為裁量。抗告人要
    求保留一種執照供其謀生，亦屬無據。
(三)末按「車輛所有人或駕駛人依本條例規定應予禁止通行、禁
    止其行駛、禁止其駕駛者，交通勤務警察或依法令執行交通
    稽查任務人員應當場執行之，必要時，得逕行移置保管其車
    輛。前項車輛所有人或其委託之第三人得於保管原因消失後
    ，持保管收據及行車執照領回車輛。其違反本條例第35條規
    定者，應同時檢附繳納罰鍰收據。」道路交通管理處罰條例
    第85條之2定有明文，是抗告人所有經移置保管之車輛須於
    繳清罰款後始得領回，其理甚明。抗告人要求法官下令發還
    ，實屬謬誤。況此部分與原審裁定之事項無關連性，亦非為
    本院審查之範圍，抗告人執為抗告理由，洵無可採。
(四)綜上所述，本件抗告人因酒後駕車，經吊扣駕駛執照後，復
    於吊扣駕駛執照期間，再犯酒後駕車之違規行為，原處分機
    關依道路交通管理處罰條例第35條第3項之規定，就抗告人
    前揭違規行為，裁處罰鍰6萬元、吊銷駕駛執照，3 年內禁
    考，於法並無不合，原審基此裁定駁回其異議，核無不當。
    抗告人徒執前詞，提起抗告，為無理由，應予駁回。
四、據上論斷，應依道路交通事件處理辦法第26條、刑事訴訟法
    第412條，裁定如主文。
中    華    民    國    99    年    7    月    12   日
            刑事第十一庭  審判長法  官  郭  同  奇
                                法  官  陳  慧  珊
                                法  官  洪  曉  能
以上正本證明與原本無異。
不得再抗告。
                                書記官  林  明  冬
中    華    民    國    99    年    7    月    12   日

司法院資訊處製作；財團法人民間司法改革基金會備份。
